臺灣臺中地方法院刑事判決　　　　　　　94年度訴更字第20號
公　訴　人　台灣台中地方法院檢察署檢察官
被　　　告　甲○○
上列被告因違反毒品危害防制條例案件，經檢察官提起公訴（94
年度毒偵字第1897號），前經本院於94年5月24日以94年度訴字
第1362號判決不受理，公訴人不服提起上訴，經臺灣高等法院臺
中分院撤銷原判決發回更審後，經本院審理後，更為判決如下：
    主    文
甲○○連續施用第一級毒品，處有期徒刑拾月。扣案之海洛因壹
包（淨重零點二七公克、空包裝重零點二三公克）沒收銷燬之。
    犯罪事實
一、甲○○前於民國87年間，因施用毒品案件，經裁定送觀察勒
    戒後，因無施用傾向，由台灣台中地方法院檢察署檢察官於
    87年12月10日以87年度偵字第24141號不起訴處分確定；又
    於88年間，因施用毒品案件，經送觀察勒戒後，認有繼續施
    用傾向，由本院裁定送強制戒治，並由檢察官提起公訴，經
    本院於89年8月2日以89年度訴字第1230號判處有期徒刑十月
    ，緩刑三年確定，緩刑期滿未經撤銷，強制戒治部分於89年
    2月7日執行完畢。詎猶不知悔改，復於強制戒治執行完畢後
    五年內，基於施用第一級毒品海洛因之概括犯意，自94年2
    月5日起至94年3月19日止，連續在其位於台中縣豐原市○○
    路○段121號住處內，以針筒注射之方式，施用第一級毒品海
    洛因多次，施用頻率約為每星期2至3次。嗣於94年3月20日
    17時45分許，為警在台中縣豐原市○○路151巷統一超商前
    查獲，並扣得第一級毒品海洛因一包（淨重零點二七公克，
    空包裝重零點二三公克）。
二、案經台中縣警察局豐原分局移送臺灣臺中地方法院檢察署檢
    察官偵查起訴。
    理    由
一、訊據被告甲○○固坦承自94年2月8日起至同年3月19日連續
    施用海洛因之事實，惟矢口否認於94年2月5日起至94年2月7
    日有施用海洛因之犯行，辯稱：「94年2月5日整天在家幫忙
    母親大掃除，之前在警局及檢察官聲請觀察勒戒、法官訊問
    時，雖說自94年2月5日起施用海洛因，是因在警局時，員警
    問我何時開始施用，我跟警察說不確定日期，警察叫我自己
    想一個日期，我才講2月5日，警察又說要以製作筆錄講的日
    期為準，要講一樣，所以才跟法官說從2月5日開始施用」云
    云。經查：
  (一)被告於94年3月20日為警查獲時，採尿送驗結果呈嗎啡陽性
    反應，此有詮昕科技股份有限公司濫用藥物尿液檢驗報告一
    份在卷可稽，此為檢驗機關本於專業知識及科學檢驗方法所
    得之結論，自可憑信。而扣案毒品一包確為第一級毒品海洛
    因（淨重零點二七公克，空包裝重零點二三公克），此有法
    務部調查局調科壹字第120015869號鑑定通知書一份附卷可
    稽。此外，並有查獲現場照片五幀在卷可憑。
  (二)被告雖以前詞置辯，惟參諸其於警詢中供述：「（問：於何
    時開始施用毒品？）我從94年2月5日開始施用第一級毒品海
    洛因‧‧‧」（見台灣台中地方法院檢察署94年度毒偵字第
    1897 號卷宗第13頁）；嗣於偵查中供述：「自94年2月5日
    起施用毒品，最後一次在94年3月19日中午12點多施用」（
    見上開偵查卷第32頁）；更於法官因檢察官聲請對其觀察勒
    戒訊問時供稱：「從今年2月5日起至3月19日施用海洛因」
    （見本院94年度毒聲字第346號卷宗第4頁），參諸被告於遭
    查獲時距離開始施用海洛因之時點最接近，且被告之供述較
    少權衡利害得失或受他人干預，依經驗法則而言，較之事後
    翻異之詞為可信，此即所謂「案重初供」，故除可證明其事
    後更異之詞與事實相符或其初供確係虛偽外，自不得任意捨
    棄初供而不採；況如被告並非自94年2月5日開始施用海洛因
    ，何以會於警詢中自行明確指出施用海洛因之起始點為94年
    2月5日（若對施用毒品之起始點記憶不清，大可以「忘記了
    」或「約在2月初」等約略範圍回答），更於檢察官偵訊及
    法官訊問時一再供稱其自94年2月5日開始施用海洛因，是被
    告嗣於本院審理中改稱係自94年2月8日始開始施用海洛因云
    云，顯屬避重就輕卸責之詞，不足採信。
  (三)另證人即被告之母親乙○○○雖證稱：「94年2月5日至94年
    2 月7日被告都在家中幫忙打掃，沒有離開我身邊，沒有外
    出，所以沒有施用海洛因的行為」等語（見本院卷第29頁）
    ，惟證人亦證稱「94年2月8日發現被告施用海洛因，是因為
    被告跟他哥哥及友人在玩撲克牌，被告說要去一下洗手間，
    從洗手間出來後就進房間，很久都沒有出來，友人疑惑為何
    被告這麼久都沒有出來，到被告房間察看，發現被告在房間
    施用海洛因‧‧‧94年2月8日之後也有幾次，因我看被告睡
    覺都叫不醒，所以推測他應該有施用海洛因‧‧‧94年2月5
    日至94年2月7日這段期間，白天被告都在我身邊幫忙，都沒
    有離開我的視線，晚上被告睡覺的時候，我也會去看一下‧
    ‧‧家中住宅是透天三樓半的樓房，地面建坪約三十坪」等
    語，惟施打海洛因解癮並不需長時間，被告於94年2月8日在
    家中與友人玩牌之際，猶能利用空檔施打，縱使如證人所證
    述，被告於94年2月5日整天並未外出，亦無法反推知被告於
    當日在家中無施用毒品之行為；況被告已屬二十餘歲之成年
    男子，衡情身為母親之證人當無可能24小時寸步不離被告身
    邊；再者，以被告及證人之住宅係三樓半，面積約廣達一百
    坪之透天房屋，即使被告整天未外出，證人亦無法隨時得知
    被告之動態，是證人證稱94年2月5日至94年2月7日被告都在
    家中幫忙打掃，沒有施用海洛因的行為云云，尚不足採信，
    亦無法為被告有利之認定。
  (四)又被告前於87年間，因施用毒品案件，經裁定送觀察勒戒後
    ，因無施用傾向，由台灣台中地方法院檢察署檢察官於87年
    12月10日以87年度偵字第24141號不起訴處分確定；又於88
    年間，因施用毒品案件，經送觀察勒戒後，認有繼續施用傾
    向，由本院裁定送強制戒治，於89年2月7日執行完畢等情，
    有臺灣高等法院被告全國前案紀錄表、臺灣臺中地方法院檢
    察署刑案資料查註紀錄表附卷足參，被告於89年2月7日強制
    戒治執行完畢後，五年內再犯本件施用毒品之罪，應依法論
    科。
二、核被告所為，係犯毒品危害防制條例第十條第一項施用第一
    級毒品罪。被告施用前持有第一級毒品海洛因之低度行為，
    應為其後施用之高度行為所吸收，不另論罪。被告先後多次
    施用第一級毒品海洛因之犯行，時間緊接，且觸犯構成要件
    相同之罪，顯係基於概括犯意反覆為之，為連續犯，應依刑
    法第五十六條規定，論以一罪，並加重其刑。爰審酌被告前
    有施用毒品前科，歷經觀察勒戒、強制戒治程序，仍無法戒
    絕毒癮，竟又再次施用第一級毒品海洛因，無視於毒品對於
    自身健康之戕害及國家對於杜絕毒品犯罪之禁令，另審酌施
    用毒品係自戕行為，除影響自身外，對社會其他公眾危害不
    大，惟被告犯後一再飾詞狡辯，態度不佳等一切情狀，量處
    如主文所示之刑。扣案之第一級毒品海洛因一包（淨重零點
    二七公克，空包裝重零點二三公克），係毒品危害防制條例
    第二條第二項第一款所定之第一級毒品，屬違禁物，應依同
    條例第十八條第一項前段之規定，沒收銷燬之。又被告於93
    年12月16日前往全國醫事Ｘ光檢驗所驗尿時，尿液中雖檢測
    出毒品海洛因反應，此固有該所之檢驗報告單一紙在卷可查
    （見本院訴更卷第18頁），惟此項檢驗並非本院或檢察官依
    刑事訴訟法之規定所為之鑑定，且被告亦否認有施用毒品，
    該檢驗報告自無證據能力，附此敘明。
據上論斷，應依刑事訴訟法第二百九十九條第一項前段，毒品危
害防制條例第十條第一項、第十八條第一項前段，刑法第十一條
、第五十六條，判決如主文。
中　　華　　民　　國　　94　　年　　9　　月　　22　　日
                  刑事第二庭   審判長法  官  蔡名曜
                                     法  官  林金灶
                                     法  官  陳姵君
上正本證明與原本無異。
如不服本判決，應於送達後十日內向本院提出上訴狀（須附繕
本），上訴於台灣高等法院台中分院。
                                     書記官  劉文永
中　　華　　民　　國　　94　　年　　9 　　月　　22　　日
附錄論罪科刑法條
毒品危害防制條例第10條
施用第一級毒品者，處 6 月以上 5 年以下有期徒刑。
施用第二級毒品者，處 3 年以下有期徒刑。
